【裁判字號】    99,自緝,3
【裁判日期】    990730
【裁判案由】    詐欺
【裁判全文】
臺灣板橋地方法院刑事判決               99年度自緝字第3號
自  訴  人  乙○○
被      告  甲○○
上列被告因詐欺案件，經自訴人提起自訴，本院判決如下：
    主  文
本件自訴不受理。
    理  由
一、自訴意旨如附件刑事自訴狀所載。
二、按自訴或上訴是否合法，係以提起時之法律規定為準，其提
    起時為法所准許者，既屬合法之自訴或上訴，自不因嗣後法
    律修正對自訴權有所限制而受影響。經查本件自訴係於民國
    92年8 月11日提起，有本院收狀戳章在刑事自訴狀上可稽，
    而依當時刑事訴訟法之規定，並未強制律師代理，故自訴人
    提起本件自訴雖未委任律師為代理人，其自訴仍屬合法，合
    先敘明。
三、惟依刑事訴訟法施行法第7 條之3 前段規定，92年1 月14日
    修正通過之刑事訴訟法施行前，已繫屬於各級法院之案件，
    其以後之訴訟程序，應依修正刑事訴訟法終結之。而前揭修
    正後之現行刑事訴訟法業已刪除自訴人經合法傳喚，無正當
    理由不到場者，得命拘提之規定，另參照現行刑事訴訟法第
    329 條第1 項規定意旨，凡檢察官於準備及審判期日所得為
    之訴訟行為，例如聲請調查證據、整理爭點、詰問證人、鑑
    定人、為事實及法律之辯論等，均必須由自訴人為之，是毋
    庸命自訴人補正律師為自訴代理人之案件，如自訴人經合法
    通知無正當理由不到庭，經再行通知仍不到庭，將嚴重影響
    自訴程序之進行，於此情形下，縱使自訴人原先所提之自訴
    合法，仍應類推適用現行刑事訴訟法第331 條「自訴代理人
    經合法通知無正當理由不到庭，應再行通知，並告知自訴人
    。自訴代理人無正當理由仍不到庭者，應諭知不受理之判決
    」之規定，諭知不受理之判決，方屬適當。查本件自訴人乙
    ○○經本院先後以寄發傳票及國內外公示送達之方式，合法
    通知其應於99年5 月28日、99年7 月28日到庭，然自訴人均
    無正當理由而未到庭，有本院送達證書及相關公示送達文件
    在卷可稽，足徵自訴人已無意再進行本件自訴程序，是本院
    揆諸現行刑事訴訟法第331 條規定意旨，認應依法諭知不受
    理之判決，並依刑事訴訟法第343 條準用第307 條之規定，
    不經言詞辯論為之。
據上論斷，應依刑事訴訟法第331 條、第343 條、第307 條，判
決如主文。
中    華    民    國    99    年    7     月    30    日
                  刑事第十七庭  審判長法  官  曾正耀
                                      法  官  林鈺琅
                                      法  官  張兆光
上列正本證明與原本無異。
如不服本判決，應於判決送達後10日內敘明上訴理由，向本院提
出上訴狀 (應附繕本) ，上訴於臺灣高等法院。其未敘述上訴理
由者，應於上訴期間屆滿後20日內向本院補提理由書「切勿逕送
上級法院」。
                                      書記官  曹秋冬
中    華    民    國    99    年    8     月    3     日

司法院資訊處製作；財團法人民間司法改革基金會備份。
